臺灣屏東地方法院刑事判決　　　　　　　 96年度易字第473號
公　訴　人　臺灣屏東地方法院檢察署檢察官
被　　　告　寅○○
上列被告因竊盜案件，經檢察官提起公訴（96年度偵字第3654號）
，茲因被告就被訴事實為有罪之陳述，經告知簡式審判程序意旨
，並聽取公訴人及被告之意見後，本院合議庭裁定由受命法官獨
任依簡式審判程序審理，判決如下：
    主  文
寅○○犯如附表一各項所示之竊盜罪，共拾罪，均累犯，各處
如該項末欄所示之刑；又犯如附表二所示毀越安全設備竊盜罪，
累犯，處有期徒刑柒月；應執行有期徒刑年陸月。
    事  實
一、寅○○曾因違反毒品危害防制條例（第1 件）、竊盜、違反
    毒品危害防制條例（第2 件），依序經本院93年度訴字第75
    8 號判處有期徒刑8 月、93年度簡字第1654號判處拘役30日
    、94年度訴字第161 號判處有期徒刑10月確定，接續執行，
    於民國94年1 月25日入監，95年4 月25日因縮刑假釋出監，
    95年7 月17日因縮刑期滿未經撤銷假釋而執行完畢。
二、詎其經前開有期徒刑執行完畢後5 年內，仍不知警惕，復於
    96年6 月2 日晚間7 、8 時許起，至96年6 月3 日凌晨0 時
    40分間，先後基於意圖為自己不法所有之竊盜犯意，按附表
    一、二所示地點、內容，竊取庚○○等14人所有之白鐵製電
    表箱蓋共16個，嗣於96年6 月3 日凌晨0 時40分許，在屏東
    縣萬丹鄉○村村○○段167 號前方產業道路上為警查獲，扣
    得上開白鐵製電表箱蓋16個。
三、案經屏東縣警察局屏東分局報告臺灣屏東地方法院檢察署檢
    察官偵查起訴。
    理  由
一、訊據被告寅○○於本院審理時，對其前揭犯罪事實均自白不
    諱，並有證人庚○○、丙○○、丑○○、甲○○、洪證博、
    戊○○、乙○○、丁○○○、己○○、癸○○、壬○○、辛
    ○○、卯○○、子○○於警詢中指述綦詳，復有贓物認領保
    管單、警製現場圖、現場照片30幀（含警卷26幀、偵卷4 幀
    ）附卷可參，被告寅○○自白竊盜犯行，堪認與事實相符。
    本件被告犯罪事證已臻明確，應依法論科。
二、按籬笆本係因防閑而設，屬安全設備之一種，最高法院45年
    臺上字第210 號著有判例。核被告寅○○前開如附表一所示
    ，均係犯刑法第320 條第1 項普通竊盜罪；就附表二所示，
    係犯刑法第321 條第1 項第2 款毀越安全設備竊盜罪。依卷
    附警製現場圖及現場照片所示，其實行附表一、二所示14次
    竊盜犯行之時間雖彼此相去不遠，地點亦多在同一地段附近
    ，然依其所竊電表箱蓋分屬多人所有，就其設置地點及方式
    ，客觀上亦可明確區分為多個管理權所支配，按刑罰法規所
    規定各該特定犯罪，行為人主觀上僅須具備對於法條規定各
    該構成要件之「認識」及「意欲」（即構成要件之「知」與
    「欲」），其主觀不法構成要件即已該當，至其動機或在個
    案中誘發多次行為之共同主觀意向聯繫（如概括、整體犯意
    等）為何，原非所問，是被告寅○○前開14次竊盜及加重竊
    盜犯行既均具備完整並可獨立區隔之主、客觀不法構成要件
    ，應各自成立並論以數罪而分論併罰之。又被告寅○○前因
    違反毒品危害防制條例（第1 件）、竊盜、違反毒品危害防
    制條例（第2 件），依序經本院93年度訴字第758 號判處有
    期徒刑8 月、93年度簡字第1654號判處拘役30日、94年度訴
    字第161 號判處有期徒刑10月確定，接續執行，於94年1 月
    25日入監，95年4 月25日因縮刑假釋出監，95年7 月17日因
    縮刑期滿未經撤銷假釋而執行完畢，有臺灣高等法院被告前
    案紀錄表、臺灣屏東地方法院檢察署刑案資料查註紀錄表及
    判決書各1 份在卷可按，其經有期徒刑之執行完畢5 年以內
    ，再因故意犯本件有期徒刑之各罪，均為累犯，應各加重其
    刑。
三、爰審酌被告寅○○之年齡、品行、智識能力、犯罪動機、犯
    罪手段、所得財物之價值、對於法益侵害之程度，其為65年
    4 月16日出生、受有國中肄業教育程度、現無職業之人，有
    警詢年籍等資料在卷可稽，本件犯罪時年31歲，正值青壯，
    竟不思進取，為求不勞而獲乃竊取他人之物；又其前有多次
    犯罪經法院判決確定而執行完畢之紀錄，除前開構成累犯要
    件部分已如前述，不再重複評價，及因施用毒品經裁定送觀
    察、勒戒、強制戒治者外，另於95年間因犯妨害自由罪，經
    本院95年度簡字第80號判處拘役20日確定，於95年6 月15日
    易科罰金執行完畢，有臺灣高等法院被告前案紀錄表及臺灣
    屏東地方法院檢察署刑案資料查註紀錄表各1 份在卷可按，
    素行不良，並考量其竊取白鐵製電表箱蓋之單價雖僅約新臺
    幣1,000 元，然卻足以令設置戶外，防護力原已薄弱之電氣
    設備因氣候影響而發生危險，對於法益所生之侵害非輕，及
    其犯罪後尚知坦認犯行之犯後態度等一切情狀，各量處如主
    文所示之刑，並定其應執行之刑，以資儆懲。
據上論斷，應依刑事訴訟法第273 條之1 第1 項、第299 條第1
項前段，刑法320 條第1 項、第321 條第1 項第2 款、第47條第
1 項、第51條第5 款，判決如主文。
本案經檢察官鍾仁松到庭執行職務
中　　華　　民　　國　　96　　年　　7 　　月　　31　　日
                    刑事第二庭  法　官  陳松檀
以上正本證明與原本無異。
如不服本判決應於收受本判決送達後10日內向本院提出上訴書狀
，其未敘述上訴理由者，並得於提起上訴後10日內向本院補提理
由書狀（均須按他造當事人之人數附繕本）「切勿逕送上級法院
」
中　　華　　民　　國　　96　　年　　7 　　月　　31　　日
                                書記官  林祥玉
附錄本判決論罪之法條：
中華民國刑法第320 條
意圖為自己或第三人不法之所有，而竊取他人之動產者，為竊盜
罪，處五年以下有期徒刑、拘役或五百元以下罰金。
意圖為自己或第三人不法之利益，而竊佔他人之不動產者，依前
項之規定處斷。
前二項之未遂犯罰之。
中華民國刑法第321條
犯竊盜罪而有左列情形之一者，處6 月以上、5 年以下有期徒刑
：
一、於夜間侵入住宅或有人居住之建築物、船艦或隱匿其內而犯
    之者。
二、毀越門扇、牆垣或其他安全設備而犯之者。
三、攜帶兇器而犯之者。
四、結夥三人以上而犯之者。
五、乘火災、水災或其他災害之際而犯之者。
六、在車站或埠頭而犯之者。
前項之未遂犯罰之。
【附表一】
┌──┬─────────────┬──────┬─────────┬──────┐
│編號│     時            間     │  地    點  │   犯 罪 行 為    │  宣 告 刑  │
├──┼─────────────┼──────┼─────────┼──────┤
│    │96年6月2日晚間7、8時許起  │屏東縣萬丹鄉│徒手竊取庚○○所有│有期徒刑肆月│
│ 一 │           至             │新庄段661之1│白鐵製電表箱蓋2 個│            │
│    │96年6月3日凌晨0時40分許間 │號          │                  │            │
├──┼─────────────┼──────┼─────────┼──────┤
│    │96年6月2日晚間7、8時許起  │屏東縣萬丹鄉│徒手竊取丙○○所有│有期徒刑月│
│ 二 │           至             │新庄村新庄仔│白鐵製電表箱蓋1 個│            │
│    │96年6月3日凌晨0時40分許間 │段763之12號 │                  │            │
├──┼─────────────┼──────┼─────────┼──────┤
│    │96年6月2日晚間7、8時許起  │屏東縣萬丹鄉│徒手竊取丑○○所有│有期徒刑月│
│ 三 │           至             │香社段960號 │白鐵製電表箱蓋1 個│            │
│    │96年6月3日凌晨0時40分許間 │            │                  │            │
│    │                          │            │                  │            │
├──┼─────────────┼──────┼─────────┼──────┤
│    │96年6月2日晚間7、8時許起  │屏東縣萬丹鄉│徒手竊取甲○○所有│有期徒刑月│
│ 四 │           至             │香社段967號 │白鐵製電表箱蓋1 個│            │
│    │96年6月3日凌晨0時40分許間 │            │                  │            │
├──┼─────────────┼──────┼─────────┼──────┤
│    │96年6月2日晚間7、8時許起  │屏東縣萬丹鄉│徒手竊取戊○○所有│有期徒刑月│
│ 五 │           至             │香社段1037號│白鐵製電表箱蓋1 個│            │
│    │96年6月3日凌晨0時40分許間 │            │                  │            │
├──┼─────────────┼──────┼─────────┼──────┤
│    │96年6月2日晚間7、8時許起  │屏東縣萬丹鄉│徒手竊取乙○○所有│有期徒刑月│
│ 六 │           至             │香社段960號 │白鐵製電表箱蓋1 個│            │
│    │96年6月3日凌晨0時40分許間 │            │                  │            │
├──┼─────────────┼──────┼─────────┼──────┤
│    │96年6月2日晚間7、8時許起  │屏東縣萬丹鄉│徒手竊取丁○○○之│有期徒刑月│
│ 七 │           至             │香社段969號 │白鐵製電表箱蓋1 個│            │
│    │96年6月3日凌晨0時40分許間 │            │                  │            │
├──┼─────────────┼──────┼─────────┼──────┤
│    │96年6月2日晚間7、8時許起  │屏東縣萬丹鄉│徒手竊取己○○所有│有期徒刑月│
│ 八 │           至             │香社段944號 │白鐵製電表箱蓋1 個│            │
│    │96年6月3日凌晨0時40分許間 │            │                  │            │
├──┼─────────────┼──────┼─────────┼──────┤
│    │96年6月2日晚間7、8時許起  │屏東縣萬丹鄉│徒手竊取癸○○所有│有期徒刑月│
│ 九 │           至             │香社段887號 │白鐵製電表箱蓋1 個│            │
│    │96年6月3日凌晨0時40分許間 │            │                  │            │
├──┼─────────────┼──────┼─────────┼──────┤
│    │96年6月2日晚間7、8時許起  │屏東縣萬丹鄉│徒手竊取李勝寶所有│有期徒刑月│
│ 十 │           至             │後村村後庄子│白鐵製電表箱蓋1 個│            │
│    │96年6月3日凌晨0時40分許間 │84號        │                  │            │
├──┼─────────────┼──────┼─────────┼──────┤
│    │96年6月2日晚間7、8時許起  │屏東縣萬丹鄉│徒手竊取辛○○所有│有期徒刑肆月│
│ 十一 │           至             │後村村灣內段│白鐵製電表箱蓋2 個│            │
│    │96年6月3日凌晨0時40分許間 │149、150號  │                  │            │
├──┼─────────────┼──────┼─────────┼──────┤
│    │96年6月2日晚間7、8時許起  │屏東縣萬丹鄉│徒手竊取卯○○所有│有期徒刑月│
│ 十二 │           至             │後村村灣內段│白鐵製電表箱蓋1 個│            │
│    │96年6月3日凌晨0時40分許間 │152號       │                  │            │
├──┼─────────────┼──────┼─────────┼──────┤
│    │96年6月2日晚間7、8時許起  │屏東縣萬丹鄉│徒手竊取子○○所有│有期徒刑月│
│ 十三 │           至             │後村村灣內段│白鐵製電表箱蓋1 個│            │
│    │96年6月3日凌晨0時40分許間 │147號       │                  │            │
└──┴─────────────┴──────┴─────────┴──────┘
【附表二】
┌──┬─────────────┬──────┬─────────┬──────┐
│編號│     時            間     │  地    點  │   犯 罪 行 為    │  宣 告 刑  │
├──┼─────────────┼──────┼─────────┼──────┤
│    │96年6月2日晚間7、8時許起  │屏東縣萬丹鄉│徒手翻越洪證博經營│有期徒刑柒月│
│ 一 │           至             │香社段948 號│之檳榔園外園鐵絲網│            │
│    │96年6月3日凌晨0時40分許間 │            │圍籬竊取白鐵製電表│            │
│    │                          │            │箱蓋1 個          │            │
└──┴─────────────┴──────┴─────────┴──────┘
